臺灣宜蘭地方法院交通事件裁定　　　　　　　　　　　九十一年度交聲字第三號
　　移 送機 關　交通部公路總局台北區監理所宜蘭監理站
　　異　議　人　甲○○
　　即受處分人
右列受處分人因違反道路交通管理處罰條例案件，對於交通部公路總局台北區監理所
宜蘭監理站於中華民國九十一年二月二十五日所為之處分（宜監字第裁四三─Ｚ00
0000000號裁決書），聲明異議，本院裁定如左：
    主  文
原處分關於吊扣駕駛執照之處分撤銷，甲○○吊銷駕駛執照。
異議人其餘異議駁回。
    理  由
一、原處分機關處分即交通部公路總局台北區監理所宜蘭監理站意旨略以：異議人即
    受處分人甲○○於民國九十年十二月二十三日晚上六時三十分許，於飲酒後駕駛
    其所有之車牌號碼ＨＴ─三二一九號自用小客車，於行經宜蘭縣三星鄉台七丙線
    十一公里處前，因酒醉撞及偕永隆駕駛之車牌號碼ＧＡＬ─三三一號機車，致偕
    永隆倒地受傷後，駕駛上開自用小客車逃逸，爰依道路交通管理處罰條例第三十
    五條第一項第一款、第六十二條第一項之規定，處罰鍰新台幣四萬九千五百元，
    並吊扣駕駛執照十二個月。
二、異議意旨略以：異議人即受處分人甲○○於九十年十二月二十三日下午五時許，
    於飲酒後駕駛其所有之車牌號碼ＨＴ─三二一九號自用小客車，沿宜蘭縣三星鄉
    復興村往三星鄉方向行駛，於同日晚間六時三十五分許，在台七丙線十一公里處
    與偕永隆駕駛之車牌號碼ＬＧ─三三一號機車擦撞後，因異議人酒醉意識模糊而
    不知已與他車擦撞肇事，仍繼續行至宜蘭縣警察局三星分局旁停車時，經警員之
    告知始知悉發生車禍，故異議人並無駕駛動力交通工具肇事逃逸之故意，因認原
    處分機關裁決認事用法顯有錯誤，為此聲明異議，請求撤銷原處分云云。
三、按汽車駕駛人，駕駛汽車經測試檢定酒精濃度超過規定標準，處新臺幣一萬五千
    元以上六萬元以下罰鍰，並當場禁止其駕駛及吊扣其駕駛執照一年。因而肇事致
    人受傷者，並吊扣其駕駛執照二年；致人重傷或死亡者，吊銷其駕駛執照，並不
    得再考領；若駕駛汽車肇事致人受傷或死亡，應即採取救護或其他必要措施，並
    向警察機關報告，不得駛離；違者吊扣其駕照三個月至六個月；逃逸者吊銷駕駛
    執照，道路交通管理處罰條例第三十五條第一項第一款、第六十二條第一項分別
    定有明文。
四、經查，異議人於九十年十二月二十三日晚上，駕駛其所有之車牌號碼ＨＴ─三二
    一九號自用小客車，沿宜蘭縣三星鄉台七丙線往三星方向行駛，於同日晚間六時
    三十五分許，行經該道路十一公里處時，與偕永隆駕駛由對向行駛而來之車牌號
    碼ＧＡＬ─三三一號機車發生車禍，致偕永隆受有軀幹多處挫傷等傷害，並於宜
    蘭縣三星分局前為警攔查後，經測試其呼氣中酒精濃度達零點九六ＭＧ／Ｌ，業
    經調閱本院九十一年度羅交簡字第十四號卷宗後，審核該卷宗所附道路交通事故
    調查報告表、照片八幀、酒精測試紙、觀察紀錄表屬實外，並有被害人偕永隆於
    羅東博愛醫院診斷證明書一紙附卷可稽，且為被告所不爭執。雖被告辯稱於發生
    車禍時，已因酒醉意識模糊致不知業已發生車禍，惟證人林揚創警員於本院調查
    時證稱：異議人於發生車禍後，適有三星分局的左錫廉警員目睹車禍的情形，左
    錫廉警員即打電話通報勤務中心，勤務中心即通知福山派出所到場處理，當到達
    現場時，現場只有機車及被害人在場，異議人的車子已經離開現場，而他們在三
    星分局設置攔截點，攔截到異議人後，並於做完酒精測試後，帶至福山派出所製
    作筆錄，由於異議人肇事後並沒有馬上下車來處理也沒有到派出所報案，且依現
    場兩車車損情形研判是兩車對撞，故移送異議人肇事逃逸等語（參見本院九十一
    年四月三十日訊問筆錄）。又依上開車禍後現場照片所示，異議人駕駛之自用小
    客車係車頭右方嚴重毀損凹陷，且依上開道路交通事故調查報告表中事故現場圖
    所繪，被害人機車倒臥位置為異議人行駛道路之對向車道，佐以被害人偕永隆於
    本院調查時證稱：係異議人駕駛之自用小客車自對向侵入其車道內而當面撞擊等
    語（參見本院九十一年六月十七日訊問筆錄），足證確為異議人駕駛之自用小客
    車侵入對向車道而與被害人駕駛之機車迎面對撞。參以異議人於本院訊問時亦自
    承：伊於車禍後並有到三星分局旁邊的商店買香煙（參見本院九十一年四月九日
    、九十一年四月三十日訊問筆錄），則異議人飲酒後，除駕駛自用小客車返家，
    並能於返家過程中，仍可自行前往商店購買香煙，顯見異議人並未全然喪失其意
    識能力，再以異議人自用小客車車損之情形，益見車禍當時兩車對撞時力道之猛
    烈，異議人辯稱於車禍時伊不知道一節，顯係卸責之詞，不足採信。本件異議人
    於飲酒過量後駕駛汽車，並於肇事致人受傷後逃逸，原處分援引道路交通管理處
    罰條例第三十五條第一項第一款、第六十二條第一項，處罰鍰新台幣四萬九千五
    百元核無不當，但就裁處吊銷異議人駕駛執照十二個月部分，本件異議人既於肇
    事致人受傷後逃逸，依同條例第六十二條第一項之規定，應吊銷駕駛人駕駛執照
    ，原處分機關僅為吊扣異議人之駕駛執照即有不當。從而綜上所述，原處分機關
    對異議人所處罰鍰部分並無不當，異議人此部分之異議為無理由；另原處分機關
    裁處吊扣駕駛執照十二個月部分，核與法不合，雖受處分人此部分之異議為無理
    由，惟原處分就此部分既有違誤，自應予撤銷，另依前揭規定諭知受處分人應吊
    銷駕駛執照之處分。
據上論斷，應依道路交通管理處罰條例第八十七條第二項、道路交通案件處理辦法第
十九條、第二十條，裁定如主文。
中      華      民      國    九十一    年      六      月    二十一    日
                                  臺灣宜蘭地方法院交通法庭
                                        法  官  辜  漢  忠
右正本證明與原本無異。
如不服本裁定，應於送達後五日內，向本院提出抗告狀。( 應附繕本 )
                                書記官  林  秀  麗
中      華      民      國    九十一    年      六      月    二十一    日
